# 请教版主，关于线上小额助贷平台的一些问题

提问人：breezexyl 时间：2022-12-14 23:12:51
问题 1 某线上小额助贷平台（如 360 借条、拍拍贷等），2022-01-01借款人A借 3000 ，分 3 期还，每期还 1100 ，一共还 3300 。（每期还款 1100 中， 1020 是出借方某银行B的真实本息， 80 是最终归属于的助贷平台的。）
正常还款计划
期数 还款日期 每期应还总金额 本金利息 归属于助贷平台 1 2022-02-01 1100 995 25 80 2 2022-03-01 1100 1000 20 80 3 2022-04-01 1100 1005 15 80 合计 3300 3000 60 240开开始的始的 时 候候，， 产 品品 设计为 ，，借款人不可以部分提前 还 款款，，如要提前 还 款款，，必必 须 把整把整笔笔借款借款 还 清。清。
针对整笔借款，按计划，归属于助贷平台的 240 ，助贷平台在进行收入确认的时候都是以一定的方式将之拆分为 3 部分，撮合收入（助贷平台撮合了A和B）、贷后收入（助贷平台进行后续催收（合规性问题暂且不论））、担保收入（如A没有按时还款，助贷平台将向B进行代偿（合规性问题也暂且不论））。
假定240 = 撮合收入60 + 贷后收入30 + 担保收入 150 ，其中
撮合收入 54 会在A借款成功之时确认；撮合收入 6 被递延、将在订单最后一个分期到期时确认（考虑到可能存在提前结清，一旦提前结清，A的总还款将少于 3300 ，归属于助贷平台的也将相应减少）；贷后收入 30 和担保收入 150 被递延、将会在从A借款成功开始至订单最后一个分期到期内分摊确认。
后后 调 整了整了 产 品品 设计 ，，允允 许 借款人部分提前 还 款款（（不需要不需要 结 清整清整笔笔借款借款），），并且会同 时 重新重新 计 算算 还 款款 计 划划。。
假如A在2022-02-01还了 2100
期数 还款日期 每期应还总金额 本金 利息 归属于平台 1 2022-02-01 2100 1995 25 80 2 2022-03-01 550 500 10 40 3 2022-04-01 550 505 5 40 合计 3200 3000 40 160针对这种产品设计，如何账务处理，该助贷平台内部出现了争议：
做法一：与 “不可以部分提前还款，如要提前还款，必须把整笔借款还清” 相同处理，只是对于递延撮合收入的比例可以相应调整。
做法二：因为不知道这种情况下会导致最终归属于助贷平台的金额减少多少，所以保守起见，就在每期到期的时候确认收入，即2022-02-01确认收入 80 、2022-03-01确认收入 40 、2022-04-01确认收入 40 。
请教版主，以上两种做法，那种做法是合理的？我自己是觉得做法一是合理的。
问题 2
助贷平台为了吸引客户，提供客户折扣券。比如原先借款人A借 3000 ，分 3 期还，每期还 1100 ，一共还 3300 。（每期还款 1100 中， 1020 是出借方某银行B的真实本息， 80 是最终归属于的助贷平台的。）现在A使用了折扣券，一共只要还本金 3000 。但是这个减免仅仅是助贷平台单方面提供的，B是不减免的，也就是说B仍需要收 60 的利息，所以实际上 60 是由助贷平台支付的，但B对助贷平台的促动行为是无感知的，更不可能给助贷平台开发票。
请教版主，针对这笔借款，助贷平台就是纯付了 60 ，那 60 是否需要单独拿出来作为销售费用，还是说可以作为收入-60、冲减其他N个非亏损借款订单的收入？
谢谢~

回答人：chenyiwei
1 、既然其中包含三项履约义务（撮合、贷后管理、担保），并且此前不允许提前偿还期间收入总额在该三项履约义务之间的分拆是合理的，那么就要考虑在引入允许部分偿还的约定后，本平台可能减少的收入是与其中哪些履约义务相关（例如，可能与撮合这一履约义务无关，而主要是与其他两项履约义务相关），将因此可能导致的收入变动在受影响的履约义务之间合理分摊。
我理解完全无法合理估计其影响的可能性并不大，否则无法证明其修改产品设计的合理性。
2 、平台方对此类交易冲减收入更合理，甚至可能出现负数收入。